【裁判字號】    98,聲,149
【裁判日期】    980227
【裁判案由】    返還提存物
【裁判全文】
臺灣臺南地方法院民事裁定               98年度聲字第149號
聲  請  人  國泰世華商業銀行股份有限公司
法定代理人  甲○○
代  理  人  丙○○
相  對  人  屈臣興業有限公司
兼
法定代理人  乙○○
相  對  人  丁○○
上列當事人間聲請返還擔保金事件，本院裁定如下：
    主  文
本院九十六年度存字第五一六二號提存事件聲請人所提存之擔保
金新臺幣壹拾萬元，准予返還。
聲請程序費用由相對人負擔。
    理  由
一、按訴訟終結後，供擔保人證明已定20日以上之期間，催告受
    擔保利益人行使權利而不行使者，法院應依供擔保人之聲請
    ，以裁定命返還其提存物，民事訴訟法第104條第1項第3款
    定有明文。而此項規定於其他依法令供訴訟上之擔保者準用
    之，同法第106條亦定有明文。
二、本件聲請意旨略以：聲請人與相對人間請求清償債務假扣押
    事件，聲請人前依本院96年度裁全字第8597號假扣押裁定，
    提供新臺幣100,000元擔保金，以本院96年度存字第5162號
    提存在案。茲因聲請人據以聲請上開假扣押之本案債權，業
    經聲請人聲請以本院96年度促字第70388號准對相對人核發
    支付命令確定，惟因相對人於假扣押後部分還款，致確定給
    付之金額少於聲請假扣押之金額，然訴訟程序業已終結，且
    聲請人亦以本院97年度聲字第1289號裁定通知相對人限期行
    使權利，惟相對人迄今未向聲請人行使權利並提出證明，爰
    依法聲請返還擔保金等語。
三、聲請人主張之事實，業據其提出96年度裁全字第8597號民事
    假扣押裁定影本、96年度存字第5162號提存書、本院96年度
    促字第70388號支付命令暨確定證明書及本院97年度聲字第1
    289號民事裁定暨確定證明書各1份為證，並經本院依職權調
    取本院96年度執全字第4677號（含96年度裁全字第8597號）
    保全程序卷宗、97年度聲字第1289民事卷宗及96年度存字第
    5162擔保提存卷宗查核屬實，核與聲請人所述相符，聲請人
    並聲請本院以97年度聲字第1289號裁定命相對人限期行使權
    利確定，此有裁定及確定證明附於上開民事卷可稽，相對人
    迄未對聲請人行使權利，亦有本院民事紀錄科查詢表可參。
    從而，聲請人聲請返還擔保金，核與前揭規定相符，自應准
    許。
四、依民事訴訟法第95條、第78條裁定如主文。
中    華    民    國    98    年     2    月   27    日
                  民事第一庭    法  官  孫玉文
以上正本係照原本作成。
如對本裁定抗告須於裁定送達後10日內向本院提出抗告狀，並應
繳納抗告裁判費新臺幣1,000元。
中    華    民    國    98    年     2    月   27    日
                                書記官  蘇玟心


司法院資訊處製作；財團法人民間司法改革基金會備份。
